【裁判字號】    98,消債更,175
【裁判日期】    980916
【裁判案由】    聲請更生程序
【裁判全文】
臺灣彰化地方法院民事裁定           98年度消債更字第175號
聲  請  人
即  債務人  甲○○
上列當事人聲請消費者債務清理事件，本院裁定如下：
    主  文
債務人甲○○自中華民國九十八年九月十六日下午四時起開始更
生程序。
命司法事務官進行本件更生程序。
    理  由
一、按法院開始更生程序之裁定，應載明其年、月、日、時，並
    即時發生效力。又債務人對於金融機構因消費借貸、自用住
    宅借款、信用卡或現金卡契約而負債務，在聲請更生或清算
    前，應提出債權人清冊，以書面向最大債權金融機構請求協
    商債務清償方案並表明共同協商之意旨；協商不成立時，應
    付與債務人證明書；自債務人提出協商請求之翌日起逾30日
    不開始協商，或自開始協商之翌日起逾90日協商不成立，債
    務人得逕向法院聲請更生或清算。且法院裁定開始更生或清
    算程序後，得命司法事務官進行更生或清算程序，消費者債
    務清理條例第45 條 第1 項、第151 條第1 項、第4 項、第
    153 條及第16條第1 項前段分別定有明文。
二、本件聲請人即債務人主張：聲請人有無擔保債務新臺幣（下
    同）738,000 元，因聲請人平均每月薪資僅約16,000元，除
    需負擔房租5,000 元及一般家庭生活支出、交通及勞健保費
    用14,084元外，尚須負擔幼子之托兒所費用約7,000 元；而
    配偶雖亦分擔家計，但配偶平均每月薪資亦僅約19,000元，
    扣除其因積欠銀行信用貸款，協議每月清償4,200 元之金額
    後，亦僅有約15,000元可用以分擔家計，兩人可供家計支出
    之金額合計僅約31,000元，而上開家計必要性支出即達26,0
    84元，僅餘不到5,000 元可用以清償債務，且聲請人又無財
    產，實難負擔上開無擔保債務本金及高利率之利息，故聲請
    人已有不能清償債務之虞，乃於消費者債務清理條例施行後
    提出債權人清冊等資料，以書面向最大債權金融機構國泰世
    華商業銀行股份有限公司（下稱國泰世華銀行）請求共同協
    商債務清償方案，惟因聲請人無力負擔國泰世華銀行提出每
    月清償7,488 元，利率4%之協商條件致協商不成立。而債務
    人無擔保或無優先權之債務總額未逾12,000,000元，復未經
    法院裁定開始清算程序或宣告破產，爰向本院聲請更生等語
    。
三、經查，聲請人所主張之上開事實，業據提出債權人清冊、前
    置協商不成立通知書、財產及收入狀況說明書、家庭支出明
    細表、戶籍謄本、全國財產稅總歸戶財產查詢清單、財政部
    臺灣省中區國稅局94、95、96年度綜合所得稅各類所得資料
    清單、財團法人聯合徵信中心資料、支出證明收據、存摺交
    易明細影本、薪水袋、在職證明書等件為證，核無不合，是
    聲請人上開所陳應堪採信。此外，本件復查無聲請人有消費
    者債務清理條例第6 條第3 項、第8 條或第46條各款所定駁
    回更生聲請之事由存在，則聲請人聲請更生，應屬有據，並
    依上開規定命司法事務官進行本件更生程序，爰裁定如主文
    。
中    華    民    國    98    年    9     月    16    日
                  民事第一庭  法  官  吳永梁
以上正本係照原本作成。
本件不得抗告。
本裁定已於98年9月16日下午4時公告。
中    華    民    國    98    年    9     月    16    日
                              書記官  陳美敏


司法院資訊處製作；財團法人民間司法改革基金會備份。
